臺灣花蓮地方法院刑事裁定
111年度聲字第410號
聲請人  即  
選任辯護人  許嚴中律師
被      告  林明宗



上列聲請人因被告家暴傷害案件（本院111年度訴字第119號）聲
請閱卷，本院裁定如下：
    主  文
聲請人於繳納相關費用後，准予複製並交付如附表所示檔名之警
詢光碟，並禁止聲請人再行轉拷利用，且不得就該內容為非正當
目的之使用。
    理  由
一、按辯護人於審判中得檢閱卷宗及證物並得抄錄、重製或攝影
    ；持有第1項及第2項卷宗及證物內容之人，不得就該內容為
    非正當目的之使用，刑事訴訟法第33條第1項、第5項定有明
    文。又按律師閱卷，除閱覽外，得自行或繳納費用請求法院
    影印、抄錄、攝影之，並得聲請交付法庭電子筆錄光碟或轉
    拷刑事案件卷附偵訊過程之錄音、錄影，各級法院刑事及少
    年保護事件律師閱卷要點第19條亦定有明文。辯護人於審判
    中得檢閱卷宗及證物，此閱卷權屬於被告最為重要的辯護權
    利之一，法理基礎導源於聽審原則下被告的資訊請求權。據
    此，被告得請求獲悉本案相關資訊，而閱卷制度，正是保障
    審判階段被告獲悉充分資訊並據以調整辯護方向的重要機制
    ；惟閱卷權之權利主體雖是被告，但行使權限則在其辯護人
    ，此乃就被告防禦權利與證據保全必要間，立法權衡之結果
    ；且案件一經起訴後，為求國家與被告實質上的平等地位，
    閱卷權之行使範圍原則上及於所有卷證，不得限制。依此，
    實務上對於刑事訴訟法第33條文義，係採廣義解釋，並未限
    制證物之種類及性質，凡可為證據或沒收之物均屬證物，是
    以辯護人為達有效辯護之憑藉，或藉以預為勘驗期日之準備
    ，究明筆錄所載之陳述內容與錄音之內容是否相符，或藉以
    預為交互詰問之準備，協助被告行使防禦權，並促進法院調
    查證據之效率，在不違反比例原則下，其於審判中之閱卷權
    原則上自應包含轉拷刑事案件卷附之證物內容之權利在內。
    　
二、經查，聲請人許嚴中律師係本院111年度訴字第119號傷害案
    件中，被告甲○○之選任辯護人，係得聲請閱覽卷宗之人，而
    其聲請交付證人即告訴人侯湘妤警詢及偵訊之錄音錄影光碟
    ，核屬證物之檢閱、抄錄及複製電磁紀錄。聲請人復向本院
    陳明是否告訴人陳述內容有矛盾或筆錄有未予顯現之內容，
    有本院公務電話紀錄在卷可稽，是其主張之理由，其聲請複
    製告訴人於警詢之錄音錄影光碟，乃係為協助被告行使防禦
    權，可認與被告辯護權利之行使具關連性及必要性，故聲請
    人聲請複製告訴人於警詢之錄音錄影光碟，核屬有據，爰准
    許複製交付之。又上開複製交付之告訴人警詢錄音錄影光碟
    ，依首開規定，持有該錄音錄影內容之人，就取得之錄音錄
    影內容不得散布、公開播送或非正當目的使用，並禁止聲請
    人再行轉拷利用。
三、末查，依卷附光碟所儲存之影像內容，僅有告訴人、被告於
    111年2月19日、2月21日之警詢筆錄中錄音錄影及111年4月2
    6日偵訊筆錄之錄音錄影，尚無告訴人於111年2月7日警詢筆
    錄之錄音錄影，本院僅得由卷存錄音錄影內容交付之，如聲
    請人認有必要，得另行向本院聲請調查該部分錄音錄影之存
    否，末此說明。
四、依刑事訴訟法第220條，裁定如主文。
中　　華　　民　　國　　111 　年　　8 　　月　　18　　日
　　　　　　　　　刑事第三庭  審判長法　官　黃柏憲
　　　　　　　　　　　　　　　　　　法  官  邱佳玄
　　　　　　　　　　　　　　　　　　法  官  林育賢
中　　華　　民　　國　　111 　年　　8 　　月　　18　　日

　　　　　　　　　　　　　　　　　　書記官  鄭慧婷
　　　　　　　　　　　　　　　　　　
附表：
編號 檔名 備註 1 2022_0219_204133_079 ⑴侯湘妤、甲○○筆錄影像光碟（存於臺灣花蓮地方檢察署偵查錄音光碟片存放袋）。 ⑵均為MP4檔。 2 2022_0219_204634_080  3 2022_0219_205134_081